【裁判字號】    89,易,1849
【裁判日期】    890809
【裁判案由】    傷害
【裁判全文】
台灣板橋地方法院刑事判決                        八十九年度易字第一八四九號
    公  訴  人  台灣板橋地方法院檢察署檢察官
    被      告  乙○○
右列被告因傷害案件，經檢察官提起公訴（八十九年度偵字第一八六一號），本院判
決如左：
    主  文
乙○○傷害人之身體，處拘役拾日，如易科罰金，以佰元折算壹日。
    事  實
一、乙○○於民國（下同）八十八年九月二十三日上午十時許，駕駛其兄廖清煌（所
    犯傷害罪嫌業經台灣板橋地方法院檢察署檢察官不起訴處分）所有之車號ＩＷ─
    六八七二號自用小貨車，在台北縣板橋市○○街二十一號市場前，因倒車不慎撞
    及甲○○，甲○○見乙○○未下車，乃上前並以其所有之安全帽，拍打乙○○駕
    駛自用小貨車之車窗，乙○○隨即下車竟基於傷害之犯意，出手毆打甲○○之臉
    部及手部，致使甲○○受有左小指及右第二腳趾開放性傷口、左臉頰腫等傷害。
二、案經被害人甲○○訴由台北縣警察局海山分局報請台灣板橋地方法院檢察署檢察
    官偵查起訴。
    理  由
一、訊據被告乙○○矢口否認有傷害之犯行，並辯稱：係甲○○以安全帽毆打伊，伊
    僅係將甲○○推開而已云云。經查：右揭事實，業據告訴人甲○○分別於警訊、
    偵查及本院審理時指訴歷歷，復有診斷證明書乙紙，且被告於偵查中亦供承：「
    當時我在倒車，撞到張（指告訴人甲○○）的屁股，我發現撞到他時就停車，我
    還在拉手煞車時，張就衝過來隔著車門打我胸部，後來我下車跟張理論，他就拿
    安全帽打我，我才跟他互毆」（見偵查卷第二十一頁反面）。再依告訴人甲○○
    提出之診斷證明書記載以觀，告訴人傷勢為左小指及右第二腳指開放性性傷口及
    左臉頰腫之傷害，顯非一般單純推、拉所能造成。故被告所辯各節，顯係飾卸之
    詞，不足採信。罪證明確，被告犯行洵堪認定。至證人即被告之友張義益於本院
    審理時結證稱：有目睹告訴人甲○○以安全帽打被告等語；惟依證人張義益稱對
    於被告與告訴人發生爭執時及傷害之全部過程，並未完全目睹等情，是亦不足以
    此認定被告並未毆打告訴人甲○○之有利證據，附此說明。
二、核被告所為，係犯刑法第二百七十七條第一項之傷害罪。爰審酌被告之品行、智
    識程度、被害人傷勢情形所生之危害及未積極與被害人謀求和解以及被告犯罪後
    未坦承犯行等一切情狀，量處如主文所示之刑，並諭知易科罰金之折算標準，以
    示懲儆。
據上論斷，應依刑事訴訟法第二百九十九條第一項前段，刑法第二百七十七條第一項
、第四十一條，罰金罰鍰提高標準條例第一條前段、第二條，判決如主文。
本案經檢察官壽勤偉到庭執行職務
中      華      民      國      八十九      年    八      月    九      日
                                      台灣板橋地方法院刑事第二庭
          法  官  潘  長  生
右正本證明與原本無異
如不服本判決，應於送達後十日內向本院提出上訴狀
                                          書記官  王  增  華
中      華      民      國      八十九      年    八      月    十四    日
附錄本案論罪科刑法條全文：
刑法第二百七十七條：
傷害人之身體或健康者，處三年以下有期徒刑，拘役或一千元以下罰金。
犯前項之罪，因而致人於死者，處無期徒或七年以上有期徒刑；致重傷者，處三年以
上十年以下有期徒刑。


司法院資訊處製作；財團法人民間司法改革基金會備份。
